【裁判字號】    98,易,2203
【裁判日期】    990226
【裁判案由】    竊盜
【裁判全文】
臺灣板橋地方法院刑事判決              98年度易字第2203號
公  訴  人  臺灣板橋地方法院檢察署檢察官
被      告  乙○○
            甲○○
上列被告因竊盜案件，經檢察官提起公訴（98年度偵字第13672
號），本院判決如下：
    主  文
乙○○、甲○○共同攜帶兇器、毀壞門扇竊盜，均累犯，各處有
期徒刑拾月。扣案螺絲起子、扳手、瑞士刀各壹支，均沒收。
    事  實
一、乙○○前因竊盜案件分別經本院以九十六年度易字第三五○
    號刑事判決判處有期徒刑五月，於民國九十六年四月九日判
    決確定、以九十六年度易字第四三五號刑事判決判處有期徒
    刑七月、六月、三月，於九十六年四月三十日判決確定，嗣
    上開四罪均經本院以九十六年度聲減字第四五二八號裁定減
    刑，並定應執行刑為有期徒刑九月確定，於九十七年九月二
    十七日縮刑期滿執行完畢；甲○○前因竊盜案件，經臺灣桃
    園地方法院以九十四年度易字第一五九號刑事判決判處有期
    徒刑一年，於九十四年四月二十九日判決確定、經本院以九
    十四年度簡上字第七四四號刑事判決判處有期徒刑四月，於
    九十五年八月九日判決確定，上開二罪刑，嗣經本院裁定各
    減為有期徒刑六月、二月，應執行有期徒刑六月確定（前已
    自九十四年十二月十日開始執行，至九十六年二月十三日縮
    短刑期假釋，雖嗣經撤銷假釋，但經減刑及定執行刑後已無
    殘刑）。詎其二人均不知悔改，於九十八年五月十二日（起
    訴書誤載為五月二十一日，業經公訴人當庭更正）中午十二
    時許由乙○○騎乘車牌號碼WEP ─一六一號輕型機車搭載甲○○，前往丙○○所經營位在臺北縣三峽鎮○○路○段一之
    二號「佺家資源回收廠」，見該廠區無人看守，有機可趁，
    乃基於意圖為自己不法所有之竊盜犯意聯絡，共同攜帶乙○○所有客觀上具危險性，足以對人之生命、身體、安全構成
    威脅，可供兇器使用之螺絲起子、扳手、瑞士刀各一支，持
    以破壞上開廠區內丙○○所有之白鐵門、鋁門各一面、拆卸
    原本安裝在該處倉庫窗戶上之白鐵門二面及辦公室內之電桶
    開關（含銅線）二組而竊取之（價值共約新臺幣四萬二千元
    ，業經丙○○領回），得手後將上開物品搬至停放在臺北縣
    三峽鎮○○路三峽端出轄一百公尺道路旁之前揭機車之際，
    為巡邏員警查獲，並扣得上開螺絲起子、扳手、瑞士刀各一
    支。
二、案經丙○○訴由臺北縣政府警察局三峽分局報請臺灣板橋地
    方法院檢察署檢察官偵查起訴。
    理  由
壹、程序方面：
    本件認定事實所引用之卷證資料，並無證據證明係公務員違
    背法定程序所取得，又檢察官、被告於本院準備程序及審判
    期日時均表示同意作為證據而不予爭執，且迄至言詞辯論終
    結前亦未再聲明異議，依刑事訴訟法第一百五十九條之五第
    一項之規定，本件認定事實所引用之證據，縱屬傳聞證據而
    不符刑事訴訟法第一百五十九條之一至第一百五十九條之四
    之規定者，仍均有證據能力。
貳、實體方面：
一、訊據被告乙○○、甲○○固坦承於前揭時在臺北縣三峽鎮○○路三峽端出轄一百公尺道路旁搬運上開白鐵門三面、鋁門
    一面等情不諱，惟矢口否認有何攜帶兇器、毀壞門扇竊盜犯
    行，均辯稱：二人騎乘機車行經上開路旁見竹林間有白鐵門
    、鋁門棄置該處，遂下車搬取上開白鐵門、鋁門，另電桶開
    關（含銅線）二組係乙○○之前在他處撿來，並非其二人所
    竊取云云。惟查：
（一）警方於九十八年五月十二日下午一時三十分許在臺北縣三
      峽鎮○○路三峽端出轄一百公尺路旁查獲被告二人，同時
      起出之白鐵門三面、鋁門一面及電桶開關（含銅線）二組
      等物，係告訴人丙○○所經營位在臺北縣三峽鎮○○路○
      段一之二號「佺家資源回收廠」內之物，遭人破壞、竊取
      等情，業經證人即告訴人丙○○於警、偵訊及本院審理中
      指證綦詳，核與證人即查獲員警戊○○、丁○○於檢察官
      偵訊時及本院審理中具結證述查獲被告二人之情節大致相
      符，並有贓物認領保管單一紙、查獲及失竊現場、扣案及
      竊得物品照片二十二幀附卷可稽，復有螺絲起子、扳手、
      瑞士刀各一支扣案足資佐證。
（二）上開白鐵門三面、鋁門一面及電桶開關（含銅線）二組遭
      竊情形，業經證人即告訴人丙○○於本院審理中具結證稱
      ：上開物品均係安裝在「佺家資源回收廠」內，大白鐵門
      一面原係安裝在辦公室出入口，小白鐵門二面係安裝在倉
      庫窗戶上，鋁門一面係裝在廚房出入口，電桶則係裝在另
      一間辦公室左後方牆上，該等物品原本均以螺絲鎖住，須
      使用工具始能拆卸；伊於九十八年五月九日離開該回收廠
      時上開物品都還在，直到警方查獲被告二人，始通知伊偕
      同警方到回收廠檢查有無失竊物品，並至現場指認等語在
      卷（見本院卷第一百零四頁背面至第一百零六頁）。參以
      證人丁○○於本院審理中證稱：查獲地點是外環道的馬路
      旁，旁邊是一片竹林，竹林與道路路面間有護欄，護欄高
      度及腰，且竹林土地與道路路面尚有半個人的落差，亦即
      護欄頂端與竹林地面間約有一個人身高的高低差，如果被
      告二人騎機車經過該地，以目視的方式一定看不到竹林裏
      有何物品，當時伊開車經過該處，看到其中一個被告在道
      路上，從護欄內側接過一個鐵製物品，以伊當時的位置看
      不到護欄外的人，嗣因覺得有異，才掉頭查看，發現被告
      二人都在道路上等語（見本院卷第一百零六頁背面至第一
      百零七頁），則被告二人辯稱：係因見竹林內有反光而發
      現竹林中之白鐵門等物云云，誠屬有疑。
（三）警方查獲被告時，上開白鐵門、鋁門之外觀並非佈滿灰塵
      或沾有髒污一情，業經證人戊○○於本院審理中結證稱：
      如果白鐵門等物擺在竹林裏很久，應該會有灰塵髒污，但
      查扣當時的白鐵門上沒有很多灰塵等語在卷（見本院卷第
      一百零八頁），可知查獲時間距上開物品遭竊時間未久。
      而被告二人於本院審理中自承欲將該等白鐵門、鋁門拿去
      變賣等語無誤，足見上開白鐵門、鋁門尚屬有相當價值之
      物，竊取者既已自該回收場拆卸上開白鐵門、鋁門等物，
      復大費週章將該等重物搬運至路旁竹林間，豈有隨意丟棄
      不妥加藏放，或遲遲不以交通工具載離，任由路過之人撿
      拾，前功盡棄之理？此外，被告二人所騎乘之機車置物箱
      內尚扣得螺絲起子、扳手、瑞士刀等足以拆卸上開白鐵門
      、鋁門、電桶及切割電線之工具與業經切割之銅線在案為
      佐，益徵被告所辯稱上開物品均係拾獲云云，甚違常情。
      綜合前揭證人之證詞及被告為警查獲之情狀以觀，被告二
      人搬運上開物品之時、地均與告訴人所指物品遭竊時、地
      甚為接近，並有前述證物堪予佐證，足認被告二人確有為
      前揭竊盜犯行，被告空言否認犯罪，委無足取。
（四）從而，本件事證已甚明確，被告二人竊盜犯行堪以認定，
      應予依法論科。
二、查被告二人行竊所攜帶之螺絲起子、扳手、瑞士刀各一支，
    係金屬材質，甚為堅硬銳利之物，此有扣案物品照片佐卷可
    參，堪認該等物品在客觀上係足以對人之生命、身體、安全
    構成威脅之兇器無誤。又被告二人所竊取之大白鐵門、鋁門
    各一面，原本分別係安裝在各自獨立之辦公室及廚房建物出
    入口，並上有門鎖，嗣經破壞門鎖而竊取一節，業經證人即
    告訴人於本院審理中具結證述明確（見本院卷第一百零五頁
    背面），並當庭繪製現場圖一份附卷足稽（見本院卷第一百
    十四頁）。是核被告二人所為，均係犯刑法第三百二十一條
    第一項第三款、第二款之攜帶兇器、毀壞門扇竊盜罪（公訴
    意旨漏未論及毀壞門扇，容有未恰，應予補充，且被告所為
    毀損行為已結合於其所犯毀壞門扇竊盜之罪質中，無更行構
    成毀損罪之餘地，公訴人補充所犯法條為刑法第三百五十四
    條毀損罪部分，容有誤會，併此敘明）。被告二人就上開竊
    盜犯行有犯意聯絡及行為分擔，為共同正犯。又被告二人各
    有如事實欄所述刑事科刑及執行情形，有臺灣高等法院被告
    前案紀錄表一份在卷可按，其於上開有期徒刑執行完畢後五
    年內，故意再犯本案有期徒刑以上之罪，均為累犯，均應依
    刑法第四十七條第一項之規定，分別加重其刑。爰審酌被告
    二人正值青壯，不思正當工作賺取財物，反以竊盜手段不勞
    而獲，並有如事實欄所載前科，素行不佳，兼衡告訴人所受
    損害之價值、被告二人始終否認犯行，未見悔意，犯後態度
    不佳等一切情狀，量處如主文所示之刑，以資懲儆。扣案螺
    絲起子、扳手、瑞士刀各一支，係共犯乙○○所有，此經被
    告乙○○自承在卷（見本院卷第一百零八頁背面），且為被
    告二人為本件竊盜犯行所用，爰依刑法第三十八條第一項第
    二款規定宣告沒收。
據上論斷，應依刑事訴訟法第二百九十九條第一項前段，刑法第
二十八條、第三百二十一條第一項第二款、第三款、第四十七條
第一項、第三十八條第一項第二款，判決如主文。
本案經檢察官蘇逸修到庭執行職務。
中    華    民    國    99    年    2     月    26    日
                刑事第八庭      法  官  劉  安  榕
以上正本證明與原本無異
如不服本判決，應於判決送達後10日內敘明上訴理由，向本院提
出上訴書狀（應附繕本），上訴於臺灣高等法院；未敘述上訴理
由者，應於上訴期間屆滿後20日內向本院補提理由書（均須按他
造當事人之人數附繕本），切勿逕送上級法院。
                                書記官  陳  盈  真
中    華    民    國    99    年    3     月    3     日
附錄本案論罪科刑法條全文：
中華民國刑法第321條
（加重竊盜罪）
犯竊盜罪而有左列情形之一者，處 6 月以上、 5 年以下有期徒
刑：
一、於夜間侵入住宅或有人居住之建築物、船艦或隱匿其內而犯
    之者。
二、毀越門扇、牆垣或其他安全設備而犯之者。
三、攜帶兇器而犯之者。
四、結夥三人以上而犯之者。
五、乘火災、水災或其他災害之際而犯之者。
六、在車站或埠頭而犯之者。
前項之未遂犯罰之。

司法院資訊處製作；財團法人民間司法改革基金會備份。
